---
title: "Homework5_201611531"
author: "Jeong Hojae"
date: '2021 5 10 '
output:
  html_document: default
  pdf_document: default
---

```{r setup, include=FALSE}
knitr::opts_chunk$set(echo = TRUE)
options(knitr.duplicate.label = "allow")
```


```{r library}
library(dplyr)
library(tidyverse)
library(ggplot2)
library(forecast)
library(gridExtra)
```

## DATA describe

- The file CarrotPrices.txt contains monthly data on the retail price of carrots from January 1999 to June 2007 in units of dollars per hundred pounds.

- The file gasrx.txt gives the rate of gas input for a gas furnace (units are cubic feet per minute) with it’s controller turned off. Readings were taken every nine seconds.

- SavingsRate.txt gives quarterly data on personal savings rates, in percent for the United States from 1955 to 1979.

- INGA.AmsterdamDiff.txt gives the daily changes in IGA stock price in 2010.

## Read the data

```{r data load}
carrot<-read.table("/cloud/project/CarrotPrices.txt")
carrot_vector=as.vector(t(carrot))[c(1:102)]
carrot_ts=ts(data=carrot_vector,start=c(1999,1),frequency = 12)


gas<-read.table("/cloud/project/gasrx.txt")
gas_vector=as.vector(t(gas))
gas_ts=ts(data=gas_vector,start=c(1,1),frequency = 1)

saving<-read.table("/cloud/project/SavingsRate.txt")
saving_vector=as.vector(t(saving))
saving_ts=ts(data=saving_vector,start=c(1955,1),frequency = 4)


IGA<-read.table("/cloud/project/INGA_AmsterdamDiff.txt")
IGA_vector=as.vector(t(IGA))
IGA_ts=ts(data=IGA_vector,start=c(1,1),frequency = 1)
```

## (a) Plot the data. Comment on what you see in the plot (i.e., describe interesting features).

```{r data plot}
plot(carrot_ts,main='CarrotPrices')
plot(gas_ts,main='gasrx')
plot(saving_ts,main='SavingsRate')
plot(IGA_ts,main='INGA.AmsterdamDiff')
```
- CarrotPrices이 추세성을 포함하는 경향이 있다.
- gasrx이 추세성을 포함하는 경향으로 보인다.
- SavingsRate에서 계절성이 보이며, 1975년 이후 급격한 감소의 형태가 보인다.
- 100이전 급격한 하락값이 있지만 INGA.AmsterdamDiff는에서 눈에 띄는 계절성 및 추세성이 보이지 않는다.

###### SavingsRate comment

- 1973년 10월 제 1차 오일쇼크 물가임금통제정책의 폐지(1973년 1월)등에 따른 물가급등, 연준의 금리인상등으로 저축률이 증가되었다.

- 연준은 경기침체 초기에는 인플레이션 수습에 1차적 정책목표를 두다가 경기침체가 심화되자 1974년 10월부터 통화공급을 확대하여 1975년 이후 저축률의 감소가 보인다.

- 1979년 1월 이란 혁명 이후 유가 폭등이 있었지만 금리인하로 개인소비, 주택투자 등이 회복으로 저축률에 영향을 미쳤다.

- 해외조사실 구미경제팀 (2008).<미국의 최근 경제상황과 과거 침체기 비교>을 참고


## (b) Look at the ACF and PACF functions of the data to tentatively identify an ARMA model or models. Explain which model or models you would identify. Explain how you made your choice (i.e., which is dying down and which is cutting off, if one is cutting off).

### ACF(자기상관함수): 시간에 따라 변동하는 함수 f(t)의 상이한 2점 t,t-k에서의 값의 상관을 나타내는 함수

### PACF(부분자기상관함수) : t와 t-k 값들의 효과를 제거한 후의 상관함수

### AR-model(자기회귀모형) : 변수의 과거 값의 선형 조합을 이용하여 관심있는 변수(t+1)를  예측하는 모델 

+AR-model은 후행연산자B를 이용하여 B에 대한 특성 방정식으로 나타낼 수 있다. B^n을 곱하면 t시점에서 n이전의 시점을 나타낸다.


### MA-model(이동평균모형) : 출력 변수가 확률적으로 항의 현재 및 다양한 과거 값에 선형적으로 의존함을 나타내는 모델

+MA-model은 후행연산자B를 이용하여 B에 대한 특성 방정식으로 나타낼 수 있다. B^n을 곱하면 t시점에서 n이전의 시점을 나타낸다.


### ARMA-model : AR-model과 MA-model을 합친 모형

### 이론적으로 AR(p)-model은 정상성 조건이, MA(q)-model은 가역성 조건이 중요하기에 따로 살펴보자.

#### AR(p)-model의 정상성 조건

1.특성방성식 Q(B)의 모든 근의 절대값>1 
=특성방정식 Q(B)의 모든 역근의 절대 값<1

2.ACF: 지수형태 감소(최대 절대값을 가지는 역근이 실수인 경우) or 폭이 좊아지는 sine함수(최대 절대값을 가지는 역근이 허수인 경우)

3.PACF:시차 p+1부터 절단


#### MA(q)-model의 가역성 조건

1.특성방성식 Q(B)의 모든 근의 절대값>1 
=특성방정식 Q(B)의 모든 역근의 절대 값<1

2.ACF:시차 q+1부터 절단

3.PACF: 지수형태 감소(최대 절대값을 가지는 역근이 실수인 경우) or 폭이 좊아지는 sine함수(최대 절대값을 가지는 역근이 허수인 경우)



```{r kpss test1}

tseries::kpss.test(carrot_ts,null="Level")
tseries::kpss.test(carrot_ts,null="Trend")

acf(carrot_ts, main="ACF")
pacf(carrot_ts, main="ACF")
```

#### 1.CarrotPrices은 정상성을 만족하지 않는다.

- kpss.test결과 추세성으로 고려하지 않았을때 정상성을 만족하지 않고 ACF에서 유의수준을 넘는 막대가 많다.
추세를 고려한 kpss.test에서 정상성을 만족하므로 추세가 있음을 알 수있다.

- 아마도 ARMA 모델 일 수 있지만 ACF가 지수적으로 감소하고 PACF가 2이후 절단되어 AR(2)일 가능성이 높다.


- 계절성: 일정한 주기를 가지고 규칙적으로 반복되는 변동
- 추세성: 시간에 따른 감소 또는 증가 경향

```{r kpss test2}

tseries::kpss.test(gas_ts,null="Level")
tseries::kpss.test(gas_ts,null="Trend")

acf(gas_ts, main="ACF")
pacf(gas_ts, main="ACF")
```

#### 2.gasrx는 정상성을 만족하지 않는다.

- kpss.test결과 추세성으로 고려하지 않았을때 정상성을 만족하지 않고 ACF에서 유의수준을 넘는 막대가 많다.
추세를 고려한 kpss.test에서 정상성을 만족하므로 추세가 있음을 알 수있다.

- ARMA 모델 일 수 있지만 ACF가 지수적으로 감소하고 PACF가 2 이후 절단되어 AR(2)일 가능성이 높다.

```{r kpss test3}

tseries::kpss.test(saving_ts,null="Level")

acf(saving_ts, main="ACF")
pacf(saving_ts, main="ACF")
```

#### 3.SavingsRate은 정상성을 만족하지 않는다.

- kpss.test결과 정상성을 만족하지만 ACF에서 유의수준을 넘는 막대가 많다.

- ARMA 모델일수도 있지만 ACF가 지수적으로 감소하고 PACF가 1이후 절단되므로 AR(1)일 가능성이 높다.


```{r kpss test4}

tseries::kpss.test(IGA_ts,null="Level")

acf(IGA_ts, main="ACF")
pacf(IGA_ts, main="ACF")

```

#### 4. INGA.AmsterdamDiff는 정상성을 만족한다.

- kpss.test결과 정상성을 만족하고 ACF 및 PACR에서 유의수준을 넘는 막대가 드물다.

- ACF가 1이후 절단되었고 PACF는 8시점에서 유의수준을 넘는다. MA(1)에 적합될 가능성이 크다.


### 회수를 가지는 데이터에 대해 STL요소분해를 해본다.

요소분해: 변동 요인을 분해하여 추세와 주기를 파악하는 대표적인 방법이다.

STL: Loess라는 비선형 예측을 사용하는 요소분해의 한 방법으로 어떠한 종류의 계절성도 다룰 수 있다. 



```{r decomposition}
carrot_ts %>% stl(t.window=13,s.window="periodic",robust=TRUE) %>% autoplot()

saving_ts %>% stl(t.window=13,s.window="periodic",robust=TRUE) %>% autoplot()
```

- CarrotPrices에서 계절성과 추세성이 보인다.
- SavingsRate에서 계절성이 보인다.


## (c) Find the best choice of data sets and add your interpretation for non-statisticians.

## model selection(test set size는 약 0.2)

### 평가기준(이는 뒤에 나오는 Data에서도 동일하게 적용시킨다.)
#### 1.가역성 or 정상성의 조건을 위배하지 않는가
#### 2.정규성과 독립성
#### 3.평가척도 (RMSE)
#### 4.그래프 

### CarrotPrices
```{r simulation1}
##partion into train and test
train_series=carrot_ts[1:81]
test_series=carrot_ts[82:102]

## make arima models
arimaModel_1=arima(train_series, order=c(1,0,0)) #AR(1)
arimaModel_2=arima(train_series, order=c(2,0,0)) #AR(2)
arimaModel_3=arima(train_series, order=c(3,0,0)) #AR(3)
arimaModel_4=arima(train_series, order=c(0,0,1)) #MA(1)
arimaModel_5=arima(train_series, order=c(0,0,2)) #MA(2)
arimaModel_6=arima(train_series, order=c(0,0,3)) #MA(3)
arimaModel_7=arima(train_series, order=c(1,0,1)) #ARMA(1,1)
arimaModel_8=arima(train_series, order=c(1,0,2)) #ARMA(1,2)
arimaModel_9=arima(train_series, order=c(2,0,1)) #ARMA(2,1)
arimaModel_10=arima(train_series, order=c(2,0,2)) #ARMA(2,2)

#arima function: arimamodel을 fitting한다. 


#look at the parameters
print(arimaModel_1);print(arimaModel_2);print(arimaModel_3);print(arimaModel_4);print(arimaModel_5);print(arimaModel_6);print(arimaModel_7);print(arimaModel_8);print(arimaModel_9);print(arimaModel_10)


## look at roots of fitted models
autoplot(arimaModel_1)
autoplot(arimaModel_2)
autoplot(arimaModel_3)
autoplot(arimaModel_4)
autoplot(arimaModel_5)
autoplot(arimaModel_6)
autoplot(arimaModel_7)
autoplot(arimaModel_8)
autoplot(arimaModel_9)
autoplot(arimaModel_10)

##forecasting
forecast1=forecast::forecast(arimaModel_1,length(test_series))
forecast2=forecast::forecast(arimaModel_2,length(test_series))
forecast3=forecast::forecast(arimaModel_3,length(test_series))
forecast4=forecast::forecast(arimaModel_4,length(test_series))
forecast5=forecast::forecast(arimaModel_5,length(test_series))
forecast6=forecast::forecast(arimaModel_6,length(test_series))
forecast7=forecast::forecast(arimaModel_7,length(test_series))
forecast8=forecast::forecast(arimaModel_8,length(test_series))
forecast9=forecast::forecast(arimaModel_9,length(test_series))
forecast10=forecast::forecast(arimaModel_10,length(test_series))


ggplot(data=data.frame(forecast1$residuals), aes(forecast1.residuals))+geom_histogram() ->h1

ggplot(data=data.frame(forecast2$residuals), aes(forecast2.residuals))+geom_histogram() ->h2

ggplot(data=data.frame(forecast3$residuals), aes(forecast3.residuals))+geom_histogram() ->h3

ggplot(data=data.frame(forecast4$residuals), aes(forecast4.residuals))+geom_histogram() ->h4

ggplot(data=data.frame(forecast5$residuals), aes(forecast5.residuals))+geom_histogram() ->h5

ggplot(data=data.frame(forecast6$residuals), aes(forecast6.residuals))+geom_histogram() ->h6

ggplot(data=data.frame(forecast7$residuals), aes(forecast7.residuals))+geom_histogram() ->h7

ggplot(data=data.frame(forecast8$residuals), aes(forecast8.residuals))+geom_histogram() ->h8

ggplot(data=data.frame(forecast9$residuals), aes(forecast9.residuals))+geom_histogram() ->h9

ggplot(data=data.frame(forecast10$residuals), aes(forecast10.residuals))+geom_histogram() ->h10

grid.arrange(h1,h2,h3,h4,h5,h6,h7,h8,h9,h10,ncol=2)

### test for resuduals(정규성과 독립성 확인)

checkresiduals(arimaModel_1)
checkresiduals(arimaModel_2)
checkresiduals(arimaModel_3)
checkresiduals(arimaModel_4)
checkresiduals(arimaModel_5)
checkresiduals(arimaModel_6)
checkresiduals(arimaModel_7)
checkresiduals(arimaModel_8)
checkresiduals(arimaModel_9)
checkresiduals(arimaModel_10)




### forecast

autoplot(forecast1)+ggtitle("arima(1,0,0)")->pp1
autoplot(forecast2)+ggtitle("arima(2,0,0)")->pp2
autoplot(forecast3)+ggtitle("arima(3,0,0)")->pp3
autoplot(forecast4)+ggtitle("arima(0,0,1)")->pp4
autoplot(forecast5)+ggtitle("arima(0,0,2)")->pp5
autoplot(forecast6)+ggtitle("arima(0,0,3)")->pp6
autoplot(forecast7)+ggtitle("arima(1,0,1)")->pp7
autoplot(forecast8)+ggtitle("arima(1,0,2)")->pp8
autoplot(forecast9)+ggtitle("arima(2,0,1)")->pp9
autoplot(forecast10)+ggtitle("arima(2,0,2)")->pp10
grid.arrange(pp1,pp2,pp3,pp4,pp5,pp6,ncol=2)
grid.arrange(pp7,pp8,pp9,pp10,ncol=2)


#예측값을 데이터프레임으로 변경
df.forecast1<-data.frame(forecast1)
df.forecast2<-data.frame(forecast2)
df.forecast3<-data.frame(forecast3)
df.forecast4<-data.frame(forecast4)
df.forecast5<-data.frame(forecast5)
df.forecast6<-data.frame(forecast6)
df.forecast7<-data.frame(forecast7)
df.forecast8<-data.frame(forecast8)
df.forecast9<-data.frame(forecast9)
df.forecast10<-data.frame(forecast10)

# regr.eval source code(2021.3월부터 패키지 DMwR CRAN에서 제공하지 않아 불러옴)
regr.eval <- function(trues,preds,
                      stats=if (is.null(train.y)) c('mae','mse','rmse','mape') else c('mae','mse','rmse','mape','nmse','nmae'),
                      train.y=NULL)
{
  allSs <- c('mae','mse','rmse','mape','nmse','nmae')
  if (any(c('nmse','nmad') %in% stats) && is.null(train.y))
    stop('regr.eval:: train.y parameter not specified.',call.=F)
  if (!all(stats %in% allSs))
    stop("regr.eval:: don't know how to calculate -> ",call.=F,
         paste(stats[which(!(stats %in% allSs))],collapse=','))
  N <- length(trues)
  sae <- sum(abs(trues-preds))
  sse <- sum((trues-preds)^2)
  r <- c(mae=sae/N,mse=sse/N,rmse=sqrt(sse/N),mape=sum(abs((trues-preds)/trues))/N)
  if (!is.null(train.y)) r <- c(r,c(nmse=sse/sum((trues-mean(train.y))^2),nmae=sae/sum(abs(trues-mean(train.y)))))
  return(r[stats])
}


#accuracy test for test set
accmeasures1=regr.eval(test_series, df.forecast1$Point.Forecast)
accmeasures2=regr.eval(test_series, df.forecast2$Point.Forecast)
accmeasures3=regr.eval(test_series, df.forecast3$Point.Forecast)
accmeasures4=regr.eval(test_series, df.forecast4$Point.Forecast)
accmeasures5=regr.eval(test_series, df.forecast5$Point.Forecast)
accmeasures6=regr.eval(test_series, df.forecast6$Point.Forecast)
accmeasures7=regr.eval(test_series, df.forecast7$Point.Forecast)
accmeasures8=regr.eval(test_series, df.forecast8$Point.Forecast)
accmeasures9=regr.eval(test_series, df.forecast9$Point.Forecast)
accmeasures10=regr.eval(test_series, df.forecast10$Point.Forecast)


accMeasure=rbind(accmeasures1,accmeasures2,accmeasures3,accmeasures4,accmeasures5,accmeasures6,accmeasures7,accmeasures8,accmeasures9,accmeasures10)
print(accMeasure)


```

1. 단위근안에 모두 근이 위치하므로 정상성을 갖는 모형으로 피팅됨
2. AR(2), AR(3), ARMA(1,2), ARMA(2,1), ARMA(2,2)에서 정규성 및 독립성이 만족되었다.
3. 위 조건을 만족하는 모형 중 ARMA(2,2) 모델의 RMSE가 가장 값이 낮고 ACF가 유의수준을 벗어나는 점이 없어 이 모델을 best로 선정한다.

- Best-model:arima(2,0,2)

### AutoArimaModel
```{r simulation1-1}

AutoArimaModel=auto.arima(train_series)
AutoArimaModel
arimaModel_11=arima(train_series, order=c(3,1,2)) #ARIMA(3,1,2)
forecast11=forecast::forecast(arimaModel_11,length(test_series))
df.forecast11<-data.frame(forecast11)
accmeasures11=regr.eval(test_series, df.forecast11$Point.Forecast)
accmeasures11
```

auto.arima를 사용했을 때는 ARIMA(3,1,2)일때 best model이었다.
rmse값도 이전 모델보다 훨씬 더 낮은 값을 가진다.

### gasrx
```{r simulation2}
##partion into train and test
train_series=gas_ts[1:236]
test_series=gas_ts[237:296]

## make arima models
arimaModel_1=arima(train_series, order=c(1,0,0)) #AR(1)
arimaModel_2=arima(train_series, order=c(2,0,0)) #AR(2)
arimaModel_3=arima(train_series, order=c(3,0,0)) #AR(3)
arimaModel_4=arima(train_series, order=c(0,0,1)) #MA(1)
arimaModel_5=arima(train_series, order=c(0,0,2)) #MA(2)
arimaModel_6=arima(train_series, order=c(0,0,3)) #MA(3)
arimaModel_7=arima(train_series, order=c(1,0,1)) #ARMA(1,1)
arimaModel_8=arima(train_series, order=c(1,0,2)) #ARMA(1,2)
arimaModel_9=arima(train_series, order=c(2,0,1)) #ARMA(2,1)
arimaModel_10=arima(train_series, order=c(2,0,2)) #ARMA(2,2)

#arima function: arimamodel을 fitting한다. 


#look at the parameters
print(arimaModel_1);print(arimaModel_2);print(arimaModel_3);print(arimaModel_4);print(arimaModel_5);print(arimaModel_6);print(arimaModel_7);print(arimaModel_8);print(arimaModel_9);print(arimaModel_10)


## look at roots of fitted models
autoplot(arimaModel_1)
autoplot(arimaModel_2)
autoplot(arimaModel_3)
autoplot(arimaModel_4)
autoplot(arimaModel_5)
autoplot(arimaModel_6)
autoplot(arimaModel_7)
autoplot(arimaModel_8)
autoplot(arimaModel_9)
autoplot(arimaModel_10)

##forecasting
forecast1=forecast::forecast(arimaModel_1,length(test_series))
forecast2=forecast::forecast(arimaModel_2,length(test_series))
forecast3=forecast::forecast(arimaModel_3,length(test_series))
forecast4=forecast::forecast(arimaModel_4,length(test_series))
forecast5=forecast::forecast(arimaModel_5,length(test_series))
forecast6=forecast::forecast(arimaModel_6,length(test_series))
forecast7=forecast::forecast(arimaModel_7,length(test_series))
forecast8=forecast::forecast(arimaModel_8,length(test_series))
forecast9=forecast::forecast(arimaModel_9,length(test_series))
forecast10=forecast::forecast(arimaModel_10,length(test_series))


ggplot(data=data.frame(forecast1$residuals), aes(forecast1.residuals))+geom_histogram() ->h1

ggplot(data=data.frame(forecast2$residuals), aes(forecast2.residuals))+geom_histogram() ->h2

ggplot(data=data.frame(forecast3$residuals), aes(forecast3.residuals))+geom_histogram() ->h3

ggplot(data=data.frame(forecast4$residuals), aes(forecast4.residuals))+geom_histogram() ->h4

ggplot(data=data.frame(forecast5$residuals), aes(forecast5.residuals))+geom_histogram() ->h5

ggplot(data=data.frame(forecast6$residuals), aes(forecast6.residuals))+geom_histogram() ->h6

ggplot(data=data.frame(forecast7$residuals), aes(forecast7.residuals))+geom_histogram() ->h7

ggplot(data=data.frame(forecast8$residuals), aes(forecast8.residuals))+geom_histogram() ->h8

ggplot(data=data.frame(forecast9$residuals), aes(forecast9.residuals))+geom_histogram() ->h9

ggplot(data=data.frame(forecast10$residuals), aes(forecast10.residuals))+geom_histogram() ->h10

grid.arrange(h1,h2,h3,h4,h5,h6,h7,h8,h9,h10,ncol=2)

### test for resuduals(정규성과 독립성 동시에)
checkresiduals(arimaModel_1)
checkresiduals(arimaModel_2)
checkresiduals(arimaModel_3)
checkresiduals(arimaModel_4)
checkresiduals(arimaModel_5)
checkresiduals(arimaModel_6)
checkresiduals(arimaModel_7)
checkresiduals(arimaModel_8)
checkresiduals(arimaModel_9)
checkresiduals(arimaModel_10)




### forecast

autoplot(forecast1)+ggtitle("arima(1,0,0)")->pp1
autoplot(forecast2)+ggtitle("arima(2,0,0)")->pp2
autoplot(forecast3)+ggtitle("arima(3,0,0)")->pp3
autoplot(forecast4)+ggtitle("arima(0,0,1)")->pp4
autoplot(forecast5)+ggtitle("arima(0,0,2)")->pp5
autoplot(forecast6)+ggtitle("arima(0,0,3)")->pp6
autoplot(forecast7)+ggtitle("arima(1,0,1)")->pp7
autoplot(forecast8)+ggtitle("arima(1,0,2)")->pp8
autoplot(forecast9)+ggtitle("arima(2,0,1)")->pp9
autoplot(forecast10)+ggtitle("arima(2,0,2)")->pp10
grid.arrange(pp1,pp2,pp3,pp4,pp5,pp6,ncol=2)
grid.arrange(pp7,pp8,pp9,pp10,ncol=2)


#예측값을 데이터프레임으로 변경
df.forecast1<-data.frame(forecast1)
df.forecast2<-data.frame(forecast2)
df.forecast3<-data.frame(forecast3)
df.forecast4<-data.frame(forecast4)
df.forecast5<-data.frame(forecast5)
df.forecast6<-data.frame(forecast6)
df.forecast7<-data.frame(forecast7)
df.forecast8<-data.frame(forecast8)
df.forecast9<-data.frame(forecast9)
df.forecast10<-data.frame(forecast10)


#accuracy test for test set

accmeasures1=regr.eval(test_series, df.forecast1$Point.Forecast)
accmeasures2=regr.eval(test_series, df.forecast2$Point.Forecast)
accmeasures3=regr.eval(test_series, df.forecast3$Point.Forecast)
accmeasures4=regr.eval(test_series, df.forecast4$Point.Forecast)
accmeasures5=regr.eval(test_series, df.forecast5$Point.Forecast)
accmeasures6=regr.eval(test_series, df.forecast6$Point.Forecast)
accmeasures7=regr.eval(test_series, df.forecast7$Point.Forecast)
accmeasures8=regr.eval(test_series, df.forecast8$Point.Forecast)
accmeasures9=regr.eval(test_series, df.forecast9$Point.Forecast)
accmeasures10=regr.eval(test_series, df.forecast10$Point.Forecast)


accMeasure=rbind(accmeasures1,accmeasures2,accmeasures3,accmeasures4,accmeasures5,accmeasures6,accmeasures7,accmeasures8,accmeasures9,accmeasures10)
print(accMeasure)


```

1. 단위근안에 모두 근이 위치하므로 정상성을 갖는 모형으로 피팅됨
2. AR(3)에서 정규성 및 독립성이 만족되었다.
3. 위 조건을 만족하는 모형 중 AR(3) 모델의 RMSE가 가장 값이 낮고 ACF에서 유의수준을 크게 벗어나는 점이 없어 best로 선정한다.

- Best-model:arima(0,0,3)

### AutoArimaModel
```{r simulation2-1}

AutoArimaModel=auto.arima(train_series)
AutoArimaModel
arimaModel_11=arima(train_series, order=c(2,1,1)) #ARIMA(2,1,1)
forecast11=forecast::forecast(arimaModel_11,length(test_series))
df.forecast11<-data.frame(forecast11)
accmeasures11=regr.eval(test_series, df.forecast11$Point.Forecast)
accmeasures11
```
auto.arima를 사용했을 때는 ARIMA(2,1,1)일 때 best model이다.
rmse값도 이전 모델보다 훨씬 더 낮은 값을 가진다.


### SavingsRate
```{r simulation3}
##partion into train and test
train_series=saving_ts[1:83]
test_series=saving_ts[84:104]

## make arima models
arimaModel_1=arima(train_series, order=c(1,0,0)) #AR(1)
arimaModel_2=arima(train_series, order=c(2,0,0)) #AR(2)
arimaModel_3=arima(train_series, order=c(3,0,0)) #AR(3)
arimaModel_4=arima(train_series, order=c(0,0,1)) #MA(1)
arimaModel_5=arima(train_series, order=c(0,0,2)) #MA(2)
arimaModel_6=arima(train_series, order=c(0,0,3)) #MA(3)
arimaModel_7=arima(train_series, order=c(1,0,1)) #ARMA(1,1)
arimaModel_8=arima(train_series, order=c(1,0,2)) #ARMA(1,2)
arimaModel_9=arima(train_series, order=c(2,0,1)) #ARMA(2,1)
arimaModel_10=arima(train_series, order=c(2,0,2)) #ARMA(2,2)

#arima function: arimamodel을 fitting한다. 


#look at the parameters
print(arimaModel_1);print(arimaModel_2);print(arimaModel_3);print(arimaModel_4);print(arimaModel_5);print(arimaModel_6);print(arimaModel_7);print(arimaModel_8);print(arimaModel_9);print(arimaModel_10)


## look at roots of fitted models
autoplot(arimaModel_1)
autoplot(arimaModel_2)
autoplot(arimaModel_3)
autoplot(arimaModel_4)
autoplot(arimaModel_5)
autoplot(arimaModel_6)
autoplot(arimaModel_7)
autoplot(arimaModel_8)
autoplot(arimaModel_9)
autoplot(arimaModel_10)

##forecasting
forecast1=forecast::forecast(arimaModel_1,length(test_series))
forecast2=forecast::forecast(arimaModel_2,length(test_series))
forecast3=forecast::forecast(arimaModel_3,length(test_series))
forecast4=forecast::forecast(arimaModel_4,length(test_series))
forecast5=forecast::forecast(arimaModel_5,length(test_series))
forecast6=forecast::forecast(arimaModel_6,length(test_series))
forecast7=forecast::forecast(arimaModel_7,length(test_series))
forecast8=forecast::forecast(arimaModel_8,length(test_series))
forecast9=forecast::forecast(arimaModel_9,length(test_series))
forecast10=forecast::forecast(arimaModel_10,length(test_series))


ggplot(data=data.frame(forecast1$residuals), aes(forecast1.residuals))+geom_histogram() ->h1

ggplot(data=data.frame(forecast2$residuals), aes(forecast2.residuals))+geom_histogram() ->h2

ggplot(data=data.frame(forecast3$residuals), aes(forecast3.residuals))+geom_histogram() ->h3

ggplot(data=data.frame(forecast4$residuals), aes(forecast4.residuals))+geom_histogram() ->h4

ggplot(data=data.frame(forecast5$residuals), aes(forecast5.residuals))+geom_histogram() ->h5

ggplot(data=data.frame(forecast6$residuals), aes(forecast6.residuals))+geom_histogram() ->h6

ggplot(data=data.frame(forecast7$residuals), aes(forecast7.residuals))+geom_histogram() ->h7

ggplot(data=data.frame(forecast8$residuals), aes(forecast8.residuals))+geom_histogram() ->h8

ggplot(data=data.frame(forecast9$residuals), aes(forecast9.residuals))+geom_histogram() ->h9

ggplot(data=data.frame(forecast10$residuals), aes(forecast10.residuals))+geom_histogram() ->h10

grid.arrange(h1,h2,h3,h4,h5,h6,h7,h8,h9,h10,ncol=2)

### test for resuduals(정규성과 독립성 동시에)
checkresiduals(arimaModel_1)
checkresiduals(arimaModel_2)
checkresiduals(arimaModel_3)
checkresiduals(arimaModel_4)
checkresiduals(arimaModel_5)
checkresiduals(arimaModel_6)
checkresiduals(arimaModel_7)
checkresiduals(arimaModel_8)
checkresiduals(arimaModel_9)
checkresiduals(arimaModel_10)




### forecast

autoplot(forecast1)+ggtitle("arima(1,0,0)")->pp1
autoplot(forecast2)+ggtitle("arima(2,0,0)")->pp2
autoplot(forecast3)+ggtitle("arima(3,0,0)")->pp3
autoplot(forecast4)+ggtitle("arima(0,0,1)")->pp4
autoplot(forecast5)+ggtitle("arima(0,0,2)")->pp5
autoplot(forecast6)+ggtitle("arima(0,0,3)")->pp6
autoplot(forecast7)+ggtitle("arima(1,0,1)")->pp7
autoplot(forecast8)+ggtitle("arima(1,0,2)")->pp8
autoplot(forecast9)+ggtitle("arima(2,0,1)")->pp9
autoplot(forecast10)+ggtitle("arima(2,0,2)")->pp10
grid.arrange(pp1,pp2,pp3,pp4,pp5,pp6,ncol=2)
grid.arrange(pp7,pp8,pp9,pp10,ncol=2)


#예측값을 데이터프레임으로 변경
df.forecast1<-data.frame(forecast1)
df.forecast2<-data.frame(forecast2)
df.forecast3<-data.frame(forecast3)
df.forecast4<-data.frame(forecast4)
df.forecast5<-data.frame(forecast5)
df.forecast6<-data.frame(forecast6)
df.forecast7<-data.frame(forecast7)
df.forecast8<-data.frame(forecast8)
df.forecast9<-data.frame(forecast9)
df.forecast10<-data.frame(forecast10)



#accuracy test for test set

accmeasures1=regr.eval(test_series, df.forecast1$Point.Forecast)
accmeasures2=regr.eval(test_series, df.forecast2$Point.Forecast)
accmeasures3=regr.eval(test_series, df.forecast3$Point.Forecast)
accmeasures4=regr.eval(test_series, df.forecast4$Point.Forecast)
accmeasures5=regr.eval(test_series, df.forecast5$Point.Forecast)
accmeasures6=regr.eval(test_series, df.forecast6$Point.Forecast)
accmeasures7=regr.eval(test_series, df.forecast7$Point.Forecast)
accmeasures8=regr.eval(test_series, df.forecast8$Point.Forecast)
accmeasures9=regr.eval(test_series, df.forecast9$Point.Forecast)
accmeasures10=regr.eval(test_series, df.forecast10$Point.Forecast)



accMeasure=rbind(accmeasures1,accmeasures2,accmeasures3,accmeasures4,accmeasures5,accmeasures6,accmeasures7,accmeasures8,accmeasures9,accmeasures10)
print(accMeasure)

```

1. 단위근안에 모두 근이 위치하므로 정상성을 갖는 모형으로 피팅됨
2. AR(3), MA(3), ARMA(1,2), ARMA(2,2)에서 정규성 및 독립성이 만족되었다.
3. 위 조건을 만족하는 모형 중 AR(1) 모델의 RMSE가 가장 값이 낮고 ACF에서 유의수준을 크게 벗어나는 점이 없어 best로 선정한다.

- Best-model:arima(1,0,2)


### AutoArimaModel
```{r simulation3-1}

AutoArimaModel=auto.arima(train_series)
AutoArimaModel
arimaModel_11=arima(train_series, order=c(2,1,1)) #ARIMA(2,1,1)
forecast11=forecast::forecast(arimaModel_11,length(test_series))
df.forecast11<-data.frame(forecast11)
accmeasures11=regr.eval(test_series, df.forecast11$Point.Forecast)
accmeasures11
```

auto.arima를 사용했을 때는 ARIMA(2,1,1)일 때 best model이다.
rmse값도 이전 모델보다 훨씬 더 낮은 값을 가진다.

- 하지만 전체적으로 그래프가 원본과 맞지 않고 정확도가 모델별로 비슷한 이유는 1975년 이후 저축율이 급격하게 감소되었기 때문이라고 본다.
- 그러므로 1975년 이후의 데이터를 지우고 테스트하여 모델을 만들어본다.


###Data-saving(~1975)
```{r simulation4}
##partion into train and test
train_series=saving_ts[1:65]
test_series=saving_ts[66:84]

## make arima models
arimaModel_1=arima(train_series, order=c(1,0,0)) #AR(1)
arimaModel_2=arima(train_series, order=c(2,0,0)) #AR(2)
arimaModel_3=arima(train_series, order=c(3,0,0)) #AR(3)
arimaModel_4=arima(train_series, order=c(0,0,1)) #MA(1)
arimaModel_5=arima(train_series, order=c(0,0,2)) #MA(2)
arimaModel_6=arima(train_series, order=c(0,0,3)) #MA(3)
arimaModel_7=arima(train_series, order=c(1,0,1)) #ARMA(1,1)
arimaModel_8=arima(train_series, order=c(1,0,2)) #ARMA(1,2)
arimaModel_9=arima(train_series, order=c(2,0,1)) #ARMA(2,1)
arimaModel_10=arima(train_series, order=c(2,0,2)) #ARMA(2,2)

#arima function: arimamodel을 fitting한다. 


#look at the parameters
print(arimaModel_1);print(arimaModel_2);print(arimaModel_3);print(arimaModel_4);print(arimaModel_5);print(arimaModel_6);print(arimaModel_7);print(arimaModel_8);print(arimaModel_9);print(arimaModel_10)


## look at roots of fitted models
autoplot(arimaModel_1)
autoplot(arimaModel_2)
autoplot(arimaModel_3)
autoplot(arimaModel_4)
autoplot(arimaModel_5)
autoplot(arimaModel_6)
autoplot(arimaModel_7)
autoplot(arimaModel_8)
autoplot(arimaModel_9)
autoplot(arimaModel_10)

##forecasting
forecast1=forecast::forecast(arimaModel_1,length(test_series))
forecast2=forecast::forecast(arimaModel_2,length(test_series))
forecast3=forecast::forecast(arimaModel_3,length(test_series))
forecast4=forecast::forecast(arimaModel_4,length(test_series))
forecast5=forecast::forecast(arimaModel_5,length(test_series))
forecast6=forecast::forecast(arimaModel_6,length(test_series))
forecast7=forecast::forecast(arimaModel_7,length(test_series))
forecast8=forecast::forecast(arimaModel_8,length(test_series))
forecast9=forecast::forecast(arimaModel_9,length(test_series))
forecast10=forecast::forecast(arimaModel_10,length(test_series))


ggplot(data=data.frame(forecast1$residuals), aes(forecast1.residuals))+geom_histogram() ->h1

ggplot(data=data.frame(forecast2$residuals), aes(forecast2.residuals))+geom_histogram() ->h2

ggplot(data=data.frame(forecast3$residuals), aes(forecast3.residuals))+geom_histogram() ->h3

ggplot(data=data.frame(forecast4$residuals), aes(forecast4.residuals))+geom_histogram() ->h4

ggplot(data=data.frame(forecast5$residuals), aes(forecast5.residuals))+geom_histogram() ->h5

ggplot(data=data.frame(forecast6$residuals), aes(forecast6.residuals))+geom_histogram() ->h6

ggplot(data=data.frame(forecast7$residuals), aes(forecast7.residuals))+geom_histogram() ->h7

ggplot(data=data.frame(forecast8$residuals), aes(forecast8.residuals))+geom_histogram() ->h8

ggplot(data=data.frame(forecast9$residuals), aes(forecast9.residuals))+geom_histogram() ->h9

ggplot(data=data.frame(forecast10$residuals), aes(forecast10.residuals))+geom_histogram() ->h10

grid.arrange(h1,h2,h3,h4,h5,h6,h7,h8,h9,h10,ncol=2)

### test for resuduals(정규성과 독립성 동시에)
checkresiduals(arimaModel_1)
checkresiduals(arimaModel_2)
checkresiduals(arimaModel_3)
checkresiduals(arimaModel_4)
checkresiduals(arimaModel_5)
checkresiduals(arimaModel_6)
checkresiduals(arimaModel_7)
checkresiduals(arimaModel_8)
checkresiduals(arimaModel_9)
checkresiduals(arimaModel_10)




### forecast

autoplot(forecast1)+ggtitle("arima(1,0,0)")->pp1
autoplot(forecast2)+ggtitle("arima(2,0,0)")->pp2
autoplot(forecast3)+ggtitle("arima(3,0,0)")->pp3
autoplot(forecast4)+ggtitle("arima(0,0,1)")->pp4
autoplot(forecast5)+ggtitle("arima(0,0,2)")->pp5
autoplot(forecast6)+ggtitle("arima(0,0,3)")->pp6
autoplot(forecast7)+ggtitle("arima(1,0,1)")->pp7
autoplot(forecast8)+ggtitle("arima(1,0,2)")->pp8
autoplot(forecast9)+ggtitle("arima(2,0,1)")->pp9
autoplot(forecast10)+ggtitle("arima(2,0,2)")->pp10
grid.arrange(pp1,pp2,pp3,pp4,pp5,pp6,ncol=2)
grid.arrange(pp7,pp8,pp9,pp10,ncol=2)


#예측값을 데이터프레임으로 변경
df.forecast1<-data.frame(forecast1)
df.forecast2<-data.frame(forecast2)
df.forecast3<-data.frame(forecast3)
df.forecast4<-data.frame(forecast4)
df.forecast5<-data.frame(forecast5)
df.forecast6<-data.frame(forecast6)
df.forecast7<-data.frame(forecast7)
df.forecast8<-data.frame(forecast8)
df.forecast9<-data.frame(forecast9)
df.forecast10<-data.frame(forecast10)
#accuracy test for test set

accmeasures1=regr.eval(test_series, df.forecast1$Point.Forecast)
accmeasures2=regr.eval(test_series, df.forecast2$Point.Forecast)
accmeasures3=regr.eval(test_series, df.forecast3$Point.Forecast)
accmeasures4=regr.eval(test_series, df.forecast4$Point.Forecast)
accmeasures5=regr.eval(test_series, df.forecast5$Point.Forecast)
accmeasures6=regr.eval(test_series, df.forecast6$Point.Forecast)
accmeasures7=regr.eval(test_series, df.forecast7$Point.Forecast)
accmeasures8=regr.eval(test_series, df.forecast8$Point.Forecast)
accmeasures9=regr.eval(test_series, df.forecast9$Point.Forecast)
accmeasures10=regr.eval(test_series, df.forecast10$Point.Forecast)


accMeasure=rbind(accmeasures1,accmeasures2,accmeasures3,accmeasures4,accmeasures5,accmeasures6,accmeasures7,accmeasures8,accmeasures9,accmeasures10)
print(accMeasure)


```

1. 단위근안에 모두 근이 위치하므로 정상성을 갖는 모형으로 피팅됨
2. AR(2), AR(3) MA(3), ARMA(1,1), ARMA(1,2), ARMA(2,1), ARMA(2,2)에서 정규성 및 독립성이 만족되었다.
3. 위 조건을 만족하는 모형 중 ARMA(1,1) 모델의 RMSE가 가장 값이 낮고 ACF에서 유의수준을 크게 벗어나는 점이 없어 이 모델을 best로 선정한다.

- Best-model:arima(1,0,1)




### AutoArimaModel
```{r simulation3-2}

AutoArimaModel=auto.arima(train_series)
AutoArimaModel
arimaModel_11=arima(train_series, order=c(1,0,2)) #ARIMA(1,0,2)
forecast11=forecast::forecast(arimaModel_11,length(test_series))
df.forecast11<-data.frame(forecast11)
accmeasures11=regr.eval(test_series, df.forecast11$Point.Forecast)
accmeasures11
```

auto.arima를 사용했을 때는 ARIMA(1,0,2)일 때 best model이다.
하지만 test set에 적합된 rmse값은 ARMA(1,1)이 더 낮았다.

###INGA.AmsterdamDiff
```{r simulation5}
##partion into train and test
train_series=IGA_ts[1:203]
test_series=IGA_ts[204:257]

## make arima models
arimaModel_1=arima(train_series, order=c(1,0,0)) #AR(1)
arimaModel_2=arima(train_series, order=c(2,0,0)) #AR(2)
arimaModel_3=arima(train_series, order=c(3,0,0)) #AR(3)
arimaModel_4=arima(train_series, order=c(0,0,1)) #MA(1)
arimaModel_5=arima(train_series, order=c(0,0,2)) #MA(2)
arimaModel_6=arima(train_series, order=c(0,0,3)) #MA(3)
arimaModel_7=arima(train_series, order=c(1,0,1)) #ARMA(1,1)
arimaModel_8=arima(train_series, order=c(1,0,2)) #ARMA(1,2)
arimaModel_9=arima(train_series, order=c(2,0,1)) #ARMA(2,1)
arimaModel_10=arima(train_series, order=c(2,0,2)) #ARMA(2,2)

#arima function: arimamodel을 fitting한다. 


#look at the parameters
print(arimaModel_1);print(arimaModel_2);print(arimaModel_3);print(arimaModel_4);print(arimaModel_5);print(arimaModel_6);print(arimaModel_7);print(arimaModel_8);print(arimaModel_9);print(arimaModel_10)


## look at roots of fitted models
autoplot(arimaModel_1)
autoplot(arimaModel_2)
autoplot(arimaModel_3)
autoplot(arimaModel_4)
autoplot(arimaModel_5)
autoplot(arimaModel_6)
autoplot(arimaModel_7)
autoplot(arimaModel_8)
autoplot(arimaModel_9)
autoplot(arimaModel_10)

##forecasting
forecast1=forecast::forecast(arimaModel_1,length(test_series))
forecast2=forecast::forecast(arimaModel_2,length(test_series))
forecast3=forecast::forecast(arimaModel_3,length(test_series))
forecast4=forecast::forecast(arimaModel_4,length(test_series))
forecast5=forecast::forecast(arimaModel_5,length(test_series))
forecast6=forecast::forecast(arimaModel_6,length(test_series))
forecast7=forecast::forecast(arimaModel_7,length(test_series))
forecast8=forecast::forecast(arimaModel_8,length(test_series))
forecast9=forecast::forecast(arimaModel_9,length(test_series))
forecast10=forecast::forecast(arimaModel_10,length(test_series))


ggplot(data=data.frame(forecast1$residuals), aes(forecast1.residuals))+geom_histogram() ->h1

ggplot(data=data.frame(forecast2$residuals), aes(forecast2.residuals))+geom_histogram() ->h2

ggplot(data=data.frame(forecast3$residuals), aes(forecast3.residuals))+geom_histogram() ->h3

ggplot(data=data.frame(forecast4$residuals), aes(forecast4.residuals))+geom_histogram() ->h4

ggplot(data=data.frame(forecast5$residuals), aes(forecast5.residuals))+geom_histogram() ->h5

ggplot(data=data.frame(forecast6$residuals), aes(forecast6.residuals))+geom_histogram() ->h6

ggplot(data=data.frame(forecast7$residuals), aes(forecast7.residuals))+geom_histogram() ->h7

ggplot(data=data.frame(forecast8$residuals), aes(forecast8.residuals))+geom_histogram() ->h8

ggplot(data=data.frame(forecast9$residuals), aes(forecast9.residuals))+geom_histogram() ->h9

ggplot(data=data.frame(forecast10$residuals), aes(forecast10.residuals))+geom_histogram() ->h10

grid.arrange(h1,h2,h3,h4,h5,h6,h7,h8,h9,h10,ncol=2)

### test for resuduals(정규성과 독립성 동시에)
checkresiduals(arimaModel_1)
checkresiduals(arimaModel_2)
checkresiduals(arimaModel_3)
checkresiduals(arimaModel_4)
checkresiduals(arimaModel_5)
checkresiduals(arimaModel_6)
checkresiduals(arimaModel_7)
checkresiduals(arimaModel_8)
checkresiduals(arimaModel_9)
checkresiduals(arimaModel_10)




### forecast

autoplot(forecast1)+ggtitle("arima(1,0,0)")->pp1
autoplot(forecast2)+ggtitle("arima(2,0,0)")->pp2
autoplot(forecast3)+ggtitle("arima(3,0,0)")->pp3
autoplot(forecast4)+ggtitle("arima(0,0,1)")->pp4
autoplot(forecast5)+ggtitle("arima(0,0,2)")->pp5
autoplot(forecast6)+ggtitle("arima(0,0,3)")->pp6
autoplot(forecast7)+ggtitle("arima(1,0,1)")->pp7
autoplot(forecast8)+ggtitle("arima(1,0,2)")->pp8
autoplot(forecast9)+ggtitle("arima(2,0,1)")->pp9
autoplot(forecast10)+ggtitle("arima(2,0,2)")->pp10
grid.arrange(pp1,pp2,pp3,pp4,pp5,pp6,ncol=2)
grid.arrange(pp7,pp8,pp9,pp10,ncol=2)


#예측값을 데이터프레임으로 변경
df.forecast1<-data.frame(forecast1)
df.forecast2<-data.frame(forecast2)
df.forecast3<-data.frame(forecast3)
df.forecast4<-data.frame(forecast4)
df.forecast5<-data.frame(forecast5)
df.forecast6<-data.frame(forecast6)
df.forecast7<-data.frame(forecast7)
df.forecast8<-data.frame(forecast8)
df.forecast9<-data.frame(forecast9)
df.forecast10<-data.frame(forecast10)
#accuracy test for test set

accmeasures1=regr.eval(test_series, df.forecast1$Point.Forecast)
accmeasures2=regr.eval(test_series, df.forecast2$Point.Forecast)
accmeasures3=regr.eval(test_series, df.forecast3$Point.Forecast)
accmeasures4=regr.eval(test_series, df.forecast4$Point.Forecast)
accmeasures5=regr.eval(test_series, df.forecast5$Point.Forecast)
accmeasures6=regr.eval(test_series, df.forecast6$Point.Forecast)
accmeasures7=regr.eval(test_series, df.forecast7$Point.Forecast)
accmeasures8=regr.eval(test_series, df.forecast8$Point.Forecast)
accmeasures9=regr.eval(test_series, df.forecast9$Point.Forecast)
accmeasures10=regr.eval(test_series, df.forecast10$Point.Forecast)


accMeasure=rbind(accmeasures1,accmeasures2,accmeasures3,accmeasures4,accmeasures5,accmeasures6,accmeasures7,accmeasures8,accmeasures9,accmeasures10)
print(accMeasure)

```

1. 단위근안에 모두 근이 위치하므로 정상성을 갖는 모형으로 피팅됨
2. AR(1), AR(2), MA(1), MA(2), ARMA(1,1), ARMA(1,2), ARMA(2,1), ARMA(2,2)에서 정규성 및 독립성이 만족되었다.
3. 위 조건을 만족하는 모형 중 ARMA(1,2) 모델의 RMSE가 가장 값이 낮고 ACF에서 유의수준을 크게 벗어나는 점이 없어 best로 선정한다.

- Best-model:arima(1,0,2)

### AutoArimaModel

```{r simulation4-1}

AutoArimaModel=auto.arima(train_series)
AutoArimaModel
arimaModel_11=arima(train_series, order=c(3,1,2)) #ARIMA(3,1,2)
forecast11=forecast::forecast(arimaModel_11,length(test_series))
df.forecast11<-data.frame(forecast11)
accmeasures11=regr.eval(test_series, df.forecast11$Point.Forecast)
accmeasures11
```

auto.arima를 사용했을 때도 ARIMA(1,0,2)일 때 best model이다.


### 정리
```{r final}
X=c('arima(2,0,2)','arima(3,1,2)','arima(0,0,3)','arima(2,1,1)','arima(1,0,2)','arima(2,1,1)','arima(1,0,2)','arima(1,0,2)')
M=as.matrix(X,col=2)
dim(M)=c(2,4)
rownames(M)=c("mine","auto")
colnames(M)=c("carrot","gas","saving","IGA")
M
```






