---
title: "time series-Module7"
author: "hojae"
date: '2021 5 1 '
output: html_document
---



```{r setup, include=FALSE}
knitr::opts_chunk$set(echo = TRUE)
```


## Load libraries
```{r library, warning=F, message=F}
library(tidyverse)
library(ggplot2)
library(forecast)
library(gridExtra)
```


## ARMA(1,1) simulation
```{r arma_1_1}
# list

x<-c(1,2,3)
y<-c(3,4,5)
x[1]

l<-list(c(1,2,3), c(3,4,5)) # list : 벡터를 원소로 저장
l[[1]]
l[[2]]

ARMA_list<-list(order = c(1,0,1), ma=0.2, ar=0.3)
ARMA_list
ARMA_list[[1]]
ARMA_list$order



#ARIMA(p,d,q)
#ARMA(1,1)=ARIMA(1,0,1)
y1<- arima.sim(list(order = c(1,0,1), ma=0.2, ar=0.3), n = 100)
plot1<-autoplot(y1)+ggtitle("ARMA(1,1) with theta1=0.2, phi1=0.3")

y2<- arima.sim(list(order = c(1,0,1), ma=-0.4, ar=0.9), n = 100)
plot2<-autoplot(y2)+ggtitle("ARMA(1,1) with theta1=-0.4, phi1=0.9")

y3<- arima.sim(list(order = c(1,0,1), ma=0.9, ar=0.6), n = 100)
plot3<-autoplot(y3)+ggtitle("ARMA(1,1) with theta1=0.9, phi1=0.6")

y4<- arima.sim(list(order = c(1,0,1), ma=-0.2, ar=-0.3), n = 100)
plot4<-autoplot(y4)+ggtitle("ARMA(1,1) with theta1=-0.2, phi1=-0.3")

grid.arrange(plot1,plot2, plot3, plot4, ncol=2)


ggAcf(y1)+ggtitle("ACF and PACF of ARMA(1,1) ")->p1
ggPacf(y1)+ggtitle("with theta1=0.2, phi1=0.3")->p2
#grid.arrange(p1,p2,ncol=2)


ggAcf(y2)+ggtitle("ACF and PACF of ARMA(1,1)")->p3
ggPacf(y2)+ggtitle("with theta1=-0.4, phi1=0.9")->p4
#grid.arrange(p3,p4,ncol=2)

grid.arrange(p1, p2, p3,p4,ncol=2)

ggAcf(y3)+ggtitle("ACF and PACF of ARMA(1,1)")->p5
ggPacf(y3)+ggtitle("with theta1=0.9, phi1=0.6")->p6

ggAcf(y4)+ggtitle("ACF and PACF of ARMA(1,1)")->p7
ggPacf(y4)+ggtitle("with theta1=-0.2, phi1=-0.3")->p8

grid.arrange(p5, p6, p7,p8,ncol=2)

```



## Simulations and ARMA model fitting
```{r Simulations}
## simulations
set.seed(354)
timeseries=arima.sim(list(order = c(1,0,2), ma=c(0.32,0.47), ar=0.8), n = 50)+20
autoplot(timeseries)+ggtitle("ARMA(1,2)")->p1
ggAcf(timeseries)+ggtitle("ACF of ARMA(1,2)")->p2
ggPacf(timeseries)+ggtitle("PACF of ARMA(1,2)")->p3
grid.arrange(p1,p2,p3,ncol=2)
```


## find the best model
```{r Simulations2}
## partition into train and test
train_series=timeseries[1:40]
test_series=timeseries[41:50]

## make arima models for training data
#?arima
arimaModel_1=arima(train_series, order=c(0,0,2)) #MA(2)
arimaModel_2=arima(train_series, order=c(1,0,0)) #AR(1)
arimaModel_3=arima(train_series, order=c(1,0,2)) #ARMA(1,2)
#arimaModel_4=arima(train_series, order=c(3,0,5)) #ARMA(3,5)
#모형이 복잡해질수록 AIC작아짐 but forcasting 능력은 떨어짐

## look at the parameters
print(arimaModel_1);print(arimaModel_2);print(arimaModel_3)

## look at roots of fitted models
autoplot(arimaModel_1)
autoplot(arimaModel_2)
autoplot(arimaModel_3)
# 단위근안에 모두 근이 위치하므로 정상성을 갖는 모형으로 피팅됨


## forecasting
forecast1<-forecast::forecast(arimaModel_1)
forecast2<-forecast::forecast(arimaModel_2)
forecast3<-forecast::forecast(arimaModel_3)



ggplot(data=data.frame(forecast1$residuals), aes(forecast1.residuals)) +
  geom_histogram() ->h1


ggplot(data=data.frame(forecast2$residuals), aes(forecast2.residuals)) +
  geom_histogram() ->h2


ggplot(data=data.frame(forecast3$residuals), aes(forecast3.residuals)) +
  geom_histogram() ->h3


grid.arrange(h1,h2,h3,ncol=2)



### test for residuals : normality
shapiro.test(arimaModel_1$residuals)
shapiro.test(arimaModel_2$residuals)
shapiro.test(arimaModel_3$residuals)

# NORMALITY IS MET on residuals


### test for residuals : independence
Box.test(arimaModel_1$residuals,type = "Ljung-Box")
Box.test(arimaModel_2$residuals,type = "Ljung-Box")
Box.test(arimaModel_3$residuals,type = "Ljung-Box")
# 귀무가설 기각 못하므로 모두 독립



### test for residuals(위에 두 과정 한 번에 시행)
checkresiduals(arimaModel_1)
checkresiduals(arimaModel_2)
checkresiduals(arimaModel_3)






### forecast

autoplot(forecast1)+ggtitle("arima(0,0,2)")->p5
autoplot(forecast2)+ggtitle("arima(1,0,0)")->p6
autoplot(forecast3)+ggtitle("arima(1,0,2)")->p7
grid.arrange(p5,p6,p7,ncol=2)


df.forecast1<-data.frame(forecast1)
df.forecast2<-data.frame(forecast2)
df.forecast3<-data.frame(forecast3)



### Checking the accuracy of a model by regression evaluation

accuracy(arimaModel_1)
accuracy(arimaModel_2)
accuracy(arimaModel_3)




### accuracy test for test set
#install.packages("DMwR")
#library(DMwR)
# 2021.3월부터 DMwR패키지는 CRAN에서 삭제되었으므로 패키지를 다운받아야한다
# 편의상 사용할 함수 코드만 불러와서 사용
regr.eval <- function(trues,preds,
                      stats=if (is.null(train.y)) c('mae','mse','rmse','mape') else c('mae','mse','rmse','mape','nmse','nmae'),
                      train.y=NULL)
{
  allSs <- c('mae','mse','rmse','mape','nmse','nmae')
  if (any(c('nmse','nmad') %in% stats) && is.null(train.y))
    stop('regr.eval:: train.y parameter not specified.',call.=F)
  if (!all(stats %in% allSs))
    stop("regr.eval:: don't know how to calculate -> ",call.=F,
         paste(stats[which(!(stats %in% allSs))],collapse=','))
  N <- length(trues)
  sae <- sum(abs(trues-preds))
  sse <- sum((trues-preds)^2)
  r <- c(mae=sae/N,mse=sse/N,rmse=sqrt(sse/N),mape=sum(abs((trues-preds)/trues))/N)
  if (!is.null(train.y)) r <- c(r,c(nmse=sse/sum((trues-mean(train.y))^2),nmae=sae/sum(abs(trues-mean(train.y)))))
  return(r[stats])
}

accmeasures1=regr.eval(test_series, df.forecast1$Point.Forecast)
accmeasures2=regr.eval(test_series, df.forecast2$Point.Forecast)
accmeasures3=regr.eval(test_series, df.forecast3$Point.Forecast)
accMeasure=rbind(accmeasures1,accmeasures2,accmeasures3)
print(accMeasure)


### Auto Arima modeling - strict modeling
AutoArimaModel=auto.arima(train_series)
AutoArimaModel
plot(forecast(AutoArimaModel,h=20))


auto.arima(timeseries)

```

데이터를 가장 잘 이해하는 모델은 ARMA(1,2)이지만 forcasting 능력은 가장 떨어졌다. 예측은 어려움

'auto.arima(timeseries)' 혼자서 여러모델을 돌려보고 가장 AIC가 작은 모델을 말해줌 
또한 특성방정식의 근이 너무 1에 가까워지는 모델을 제외함

데이터가 추가되면 또 추천되는 모델이 달라짐 -> simulation한 모델 값 그대로 결과가 나오지는 않는다.



베스트 모델 및 예측은 어렵지만 데이터의 n이 커지면 피팅 결과는 좋아질 수 있다.

ARIMA의 p, d, q가 커지면 AIC가 작아지만 overfitting되어 forcasting 성능은 낮을 수도 있다.

유의, 주의할 방법을 찾고 / 최고의 forcasting 방법은 없음
하지만 현재 데이터에서의 최선의 모델은 찾을 수 있음
